【裁判字號】    95,毒再,1
【裁判日期】    951013
【裁判案由】    聲請觀察、勒戒
【裁判全文】
臺灣臺南地方法院刑事裁定               95年度毒再字第1號
聲  請  人  臺灣臺南地方法院檢察署檢察官
被      告  甲○○
上列被告因違反毒品危害防制條例案件，經檢察官聲請送觀察、
勒戒（95年度聲觀字第20號），由本院以95年度毒聲字第28號裁
定將被告送勒戒處所觀察、勒戒後，檢察官聲請重新審理，經本
院以95年度毒聲再字第1 號裁定重新審理後，裁定如下：
    主  文
聲請駁回。
    理  由
一、聲請意旨略以：被告甲○○基於施用第一級毒品海洛因及第
    二級毒品安非他命之犯意，於民國94年11月1 日15時15分採
    尿前回溯26小時及96小時內之某時，在不詳處所施用海洛因
    及安非他命各1 次。嗣於94年11月1 日下午1 時許，為警持
    搜索票前往臺南市○區○○○路362 巷22號18樓搜索時，經
    在場人甲○○同意採集尿液送驗，結果呈嗎啡及安非他命類
    陽性反應，始知上情。爰依毒品危害防制條例第20條第1 項
    之規定，聲請裁定將被告送勒戒處所觀察、勒戒等語。
二、被告堅詞否認其有於前述時、地施用毒品之犯行，辯稱：員
    警94年11月1 日下午1 時許，持搜索票前往臺南市○區○○
    ○路362 巷22號18樓搜索時伊不在場等語。經查，員警於前
    述時、地搜索時，本件被告並不在場，而係在場人蘇俊豪冒
    用被告「甲○○」之名應訊並同意員警對其採集尿液送驗等
    情，業據證人蘇俊豪於警詢及偵訊中自承不諱（見南市警六
    刑偵字第095000551 號警卷第2 頁及95年度偵字第9529號偵
    查卷第5 至6 頁），並經證人李正吉（即員警查獲時之在場
    人）、證人即當日查獲之員警林朝陽、王景興、陳淑珠等人
    於偵訊時證述無訛（見95年度毒偵緝字第94號卷第24、31頁
    ）。此外，復有內政部警政署刑事警察局95年5 月17日刑紋
    字第0950 070809 號鑑驗書1 份在卷可稽（見上開警卷第21
    至28頁），是被告上開辯解應可採信。故本件送驗尿液經檢
    驗結果雖呈嗎啡及安非他命類陽性反應，然與被告無涉，並
    不能憑此認定被告有吸食第一、二級毒品犯行，此外，綜觀
    全卷，亦查無其他證據足資證明被告確有於前述時間施用第
    一、二級毒品之行為，本院無從遽認被告確有違反毒品危害
    防制條例第10條第1 、2 項之施用第1 、2 級毒品犯行，聲
    請人之聲請為無理由，應予駁回。
三、爰依毒品危害防制條例第20條第1項之規定，裁定如主文。
中    華    民    國    95    年    10    月    13    日
                  刑事第七庭    法  官  莊玉熙
以上正本證明與原本無異。
如不服本裁定，應於收受送達後5日內向本院提出抗告狀。（應
附繕本）
                                書記官   吳美瑤
中    華    民    國    95    年    10    月    13    日


司法院資訊處製作；財團法人民間司法改革基金會備份。
